# 破产清算审计前是否要先进行税务审计吗？陈版

提问人：lileihome 时间：2011-02-05 11:38:18
正在进行一家国有企业的破产清算，但不清楚是否需要先进行税审或税务清算吗？ 如果先进行清算审计，应交税金如何确认？谢谢！

回答人：chenyiwei
请根据当地的注销税务登记的具体办理规程确定。有些地方的内、外资企业注销的流程也会有差异。

回答人：chenyiwei
对这一块关注得也不多。如果你是作为法院指定的破产管理人，则建议参考前两年中注协相关培训班的资料；如果你是做破产清算审计，则建议根据破产法规定关注债权核实、职工安置、债权人会议决议的落实情况等。 请有相关实务经验的网友协助，谢谢。

回答人：chenyiwei
回复 8 楼 lileihome 的帖子既然当时增资一事是经过市政府专题研究的，但实际并未到位，估计还是要与当地主管部门协商处理方案，也可咨询律师的法律意见，以确定该土地使用权是否计入企业的破产财产；或者原股东是否要承担当初出资不到位的责任。

回答人：chenyiwei
回复 10 楼 lileihome 的帖子对于低价出售，建议向主管税务机关说明合理的理由，以免被核定或调整。 税法并无规定“此部分原材料进项税的留抵，一进入清算期就会被税务局要求进项税转出”，按照财税[2005]165号，只有注销时的留抵税额才不予退税。 清算期间销售原材料开票的具体程序问题建议咨询主管税务机关。

回答人：chenyiwei
回复 14 楼 会计人 20009 的帖子以划拨土地评估后增资是存在瑕疵风险的。所以我上面回复“既然当时增资一事是经过市政府专题研究的，但实际并未到位，估计还是要与当地主管部门协商处理方案，也可咨询律师的法律意见，以确定该土地使用权是否计入企业的破产财产；或者原股东是否要承担当初出资不到位的责任。”

回答人：chenyiwei
回复 16 楼 会计人 20009 的帖子在国有企业公司制改建的情况下，如果符合国土局 8 号令和《划拨用地目录》的供地范围，可以采用保留划拨的方式处置，但并不代表将该划拨地作为出资对改制后的企业投资，只是说明改制后的企业可以继续以划拨方式使用该土地。涉及对公司制企业的出资问题，还是应当遵循《公司法》第 27 条的基本要求，即用于出资的非货币财产应当是可以以货币估价并且可以转让的，而划拨土地只能自用而不能转让、出租或对外投资，因此严格来说即使是保留划拨，也不能认为就是以划拨地出资。

回答人：chenyiwei
回复 18 楼 中国合肥CPA 的帖子其实就是相当于国家先向改制后的企业收取出让金后，再以该出让金对企业投资入股形成国家股，所以该采用作价入股方式处置的土地的性质应该是出让地，可以依法转让、抵押或对外投资、出租等。

提问人：中国合肥 CPA 时间：2011-02-09 20:36:41
您的意思是土地款改制企业不需要拿钱购买，算作国家投入，但改制后的企业还需要拿出按土地评估值的一定比例的土地出让金，是这样吗？

回答人：chenyiwei
回复 20 楼 我的论坛 的帖子只能说是预留了变为出让地的空间，土地性质还是应当以使用权证书上的记载为准。只有当取得了出让的使用权证之后才能视为出让土地。

回答人：chenyiwei
回复 21 楼 中国合肥CPA 的帖子如果是以作价入股方式处置，一般情况下企业无需再补缴出让金。 某些情况下土地资产的处置会涉及到多种方式的综合运用，但对于同一权证所包含的土地一般不会采取不同的处理方式，只有对不同权证项下的土地才可能分别采用不同的处置方式。

回答人：chenyiwei
回复 24 楼 中国合肥CPA 的帖子可以这样理解。作价入股方式的结果就是该土地变为出让地。

回答人：chenyiwei
回复 27 楼 会计人 20009 的帖子不矛盾。如果采用“保留划拨”的方式处置，则该土地仍然是划拨地，不能作为出资；如果采用“作价入股”的方式处置，则相当于国家以应收取的出让金作价入股，该土地即变为出让地。

回答人：chenyiwei
回复 29 楼 会计人 20009 的帖子老公司法关于出资的规定是：
第二十四条 股东可以用货币出资，也可以用实物、工业产权、非专利技术、土地使用权作价出资。对作为出资的实物、工业产权、非专利技术或者土地使用权，必须进行评估作价，核实财产，不得高估或者低估作价。土地使用权的评估作价，依照法律、行政法规的规定办理。 以工业产权、非专利技术作价出资的金额不得超过有限责任公司注册资本的百分之二十，国家对采用高新技术成果有特别规定的除外。
第二十五条 股东应当足额缴纳公司章程中规定的各自所认缴的出资额。股东以货币出资的，应当将货币出资足额存入准备设立的有限责任公司在银行开设的临时账户；以实物、工业产权、非专利技术或者土地使用权出资的，应当依法办理其财产权的转移手续。
股东不按照前款规定缴纳所认缴的出资，应当向已足额缴纳出资的股东承担违约责任。
没有明确提到用于出资的非货币财产必须是可以转让的，但 1995 年发布的原《公司注册资本登记管理暂行规定》（国家工商行政管理局令第 44 号）规定： 第十二条 注册资本中以土地使用权出资的， 公司章程应当就土地使用权出资事宜做出规定。 以划拨土地使用权出资的，使用人应当向市、县人民政府土地管理部门申请办理土地使用权出让手续后方能作为出资；城市规划区内的集体所有的土地应当依法征为国有土地后方能作为出资；农村和城市郊区的集体所有的土地 (除法律规定属于国家所有的以外)应当经县级人民政府登记注册，核发证书，确认所有权后方能作为出资。 公司应当于成立后半年内依照法律、行政法规规定，办理变更土地登记手续，并报公司登记机关备案。
2004 年修订发布《公司注册资本登记管理规定》（国家工商行政管理总局令第 11 号）时，此条被删除。但以前实务中也基本上没有见到在土地仍为出让地的情况下用作出资的情况。而且原先的土地管理和土地资产处置方面的规定也禁止划拨土地出资（见我以前发的帖子）。

回答人：chenyiwei
回复 31 楼 会计人 20009 的帖子是的，谢谢指正。

回答人：chenyiwei
回复 33 楼 会计人 20009 的帖子其实也就是你在 14 楼引用的内容。

回答人：chenyiwei
回复 35 楼 中国合肥CPA 的帖子应该就是。

回答人：chenyiwei
回复 37 楼 lileihome 的帖子“国家或国资委拟以国有划拨土地直接对国有独资公司出资或增资”，如果在出资或增资之后该土地仍然为划拨性质，则是不允许的。所谓“以作价入股方式处置”实务中需要较复杂的审批，且所形成的股份为国家股，因此较为少见，并且“以作价入股方式处置”之后，该土地需变性为出让地。其实“以作价入股方式处置”实际上是国家以改制后企业应交纳的出让金对改制后企业出资。

提问人：chenyiwei 时间：2011-02-10 21:44:58
直接以划拨土地对下属的国有独资公司增资（土地不变性）是不符合公司法规定的，存在出资不实的风险（但很多小地方的国资委经常这样乱来，尤其是对地方政府融资平台性质的公司）。这种业务的风险很高，承接需要谨慎对待。

回答人：chenyiwei
回复 39 楼 lileihome 的帖子直接以划拨土地对下属的国有独资公司增资（土地不变性）是不符合公司法规定的，存在出资不实的风险（但很多小地方的国资委经常这样乱来，尤其是对地方政府融资平台性质的公司）。这种业务的风险很高，承接需要谨慎对待。

回答人：chenyiwei
回复 40 楼 zcw75228 的帖子清算开始日应当是清算组成立日。 个人理解清算期末是指完成除剩余财产分配以外的其他所有清算程序的时点（但不同地方的规定可能不同，例如有些地方是规定先清算审计，再税务注销，请以当地的规定为准）。

回答人：chenyiwei
回复 43 楼 zcw75228 的帖子这是法律问题,建议咨询律师。 个人意见：由于A并不拥有这些资产的法律上的产权，也并未实际占有这些资产，因此这些资产不能作为破产财产进行分配，但本公司应承担当初出资不实的法律责任。

回答人：chenyiwei
回复 45 楼 zcw75228 的帖子个人理解也不能。建议咨询律师。

回答人：chenyiwei
回复 47 楼 zcw75228 的帖子没有处理过类似的实务问题，抱歉。

回答人：chenyiwei
回复 49 楼 zcw75228 的帖子应可以。基于持续经营基本假设的会计准则不适用于破产清算会计。但建议尽可能参考财会[1997]28号的规定。

回答人：chenyiwei
回复 51 楼 zcw75228 的帖子个人意见：因为在改制实施时点尚未变性为出让地，因此建议暂不做处理，待实际缴纳出让金并变性为出让地后确认为无形资产。